【裁判字號】    98,消債更,47
【裁判日期】    980507
【裁判案由】    聲請更生
【裁判全文】
臺灣基隆地方法院民事裁定            98年度消債更字第47號
債  務  人  甲○
代  理  人  廖于清律師
上列當事人聲請消費者債務清理事件，本院裁定如下：
    主  文
債務人甲○自中華民國98年5月7日10時起開始更生程序。
命司法事務官進行本件更生程序。
    理  由
一、按法院開始更生程序之裁定，應載明其年、月、日、時，並
    即時發生效力；法院裁定開始更生或清算程序後，得命司法
    事務官進行更生或清算程序，必要時得選任律師、會計師或
    其他適當之自然人或法人一人為監督人或管理人；消費者債
    務清理條例（下稱本條例）第45條第1項、第16條第1項分別
    定有明文。
二、本件聲請意旨略以：債務人有不能清償債務情事，於消費者
    債務清理條例施行後，曾以書面向最大金融機構債權人台新
    國際商業銀行請求共同協商債務清償方案，因債務人每月可
    支配薪水為新臺幣（下同）18,000元左右，又須獨立扶養女
    兒，遂向銀行提出每月清償3,000元之方案，然銀行表示最
    優惠一個月要繳5千多元，繳120期，二者差距雖僅有2千元
    ，為對債務人之償債能力卻有極大影響，且因財資公司不願
    參與協商，故前置協商金額不包括財資公司每月扣薪8,600
    元，債務人若貿然答應恐有無法履約之風險，無奈無法達成
    協議，需透過法院更生程序將財資公司債務一併處理，始能
    解決所有債務問題，安心依約清償。又且債務人無擔保或無
    優先權之債務總額未逾 1,200萬元，復未經法院裁定開始清
    算程序或宣告破產云云。
三、經查，債務人所主張之上開事實，業據提出全國財產稅總歸
    後財產查詢清單、聯合徵信中心當事人綜合信用報告、財產
    及收入狀況說明書、薪資證明、租賃契約、戶籍謄本、債權
    人清冊、綜合所得稅各類所得資料清單、前置協商不成立通
    知書、財資企業股份有限公司債權計算書、臺北地方法院執
    行命令影本、水電及瓦斯、電信費用繳費單據、醫療費用單
    據、學雜費用單據等件為證，堪認屬實。本院審酌債務人對
    金融機構所負之房屋貸款、信用卡債務以及對財資公司所負
    之保證債務等，因均未依約按期清償而視為全部到期，再加
    計積欠乙○○、丙○○等民間債務，債務人所負債之務總額
    高達2,617,149元，而債務人名下並無任何動產或不動產且
    每月薪資僅約27,000元，因此足信債務人有不能清償債務之
    情事。此外，本件又查無債務人有消費者債務清理條例第6
    條第3項、第8條或第46條各款所定駁回更生聲請之事由存在
    ，則債務人聲請更生，應屬有據，爰裁定如主文。
中    華    民    國    98    年    5    月    7    日
                  民事庭法  官  王翠芬
以上正本係照原本作成。
本件裁定不得抗告。
本裁定已於中華民國98年 5月 7日 上午10時整公告
中    華    民    國    98    年    5    月    7    日
                        書記官  林建清


司法院資訊處製作；財團法人民間司法改革基金會備份。
